臺灣新竹地方法院民事裁定
110年度補字第978號
原      告  兆豐國際商業銀行股份有限公司竹北分行

法定代理人  林蕙敏  
訴訟代理人  張世潔律師                      
被      告  陳綺雯    住新竹縣○○市○○○路00號4樓          
      鄧富元    住○○市○○區○○○路00○0號00樓
            陳綺芳  
一、按提起民事訴訟應依民事訴訟法第77條之13規定繳納裁判費
    ，此為法定必須具備之程式。而訴訟標的之價額，由法院核
    定。核定訴訟標的之價額，以起訴時之交易價額為準，無交
    易價額者，以原告就訴訟標的所有之利益為準；以一訴主張
    數項標的者，其價額合併計算之。但所主張之數項標的互相
    競合或應為選擇者，其訴訟標的價額，應依其中價額最高者
    定之，民事訴訟法第77條之1第1、2項、第77條之2第1項分
    別定有明文。再債權人行使撤銷權之目的，在使其債權獲得
    清償，故應以債權人因撤銷權之行使所受利益為準，原則上
    以債權人主張之債權額，計算其訴訟標的價額；但被撤銷法
    律行為標的之價額低於債權人主張之債權額時，則以該被撤
    銷法律行為標的之價額計算（最高法院97年度第1次民事庭
    會議決議參照）。另代位權僅為債權人對於債務人與第三債
    務人間之權利義務關係，非構成訴訟標的之事項，是計算其
    訴訟標的價額，應就債務人與第三債務人間之權利義務關係
    定之（最高法院93年度台抗字第696號、101年度台抗字第56
    號裁定意旨參照）。是債權人主張之訴訟標的法律關係有詐
    害行為撤銷權及塗銷登記請求權，則前者之訴訟標的價額原
    則上固以債權人主張之債權額計算其訴訟標的價額；但後者
    之訴訟標的價額則應以塗銷不動產登記之交易價額為準，而
    後再適用民事訴訟法第77條之2第1項規定，以該二訴訟標的
    價額中最高者定其訴訟標的價額（最高法院96年度台抗字第
    295號、106年度台抗字第623號裁定要旨參照）。
二、查本件原告起訴主張之債權額為新臺幣（下同）787萬元，
    並主張坐落在新竹縣○○市○○段000地號土地暨同小段785、78
    7建號建物（下稱系爭不動產）交易價額為3,278,243元，原
    告訴之聲明第1項前段主張之訴訟標的法律關係為撤銷系爭
    不動產民110年5月26日信託登記之債權及物行為，第1項後
    段主張訴塗銷系爭不動產之所有權移轉登記，揆諸前揭說明
    ，應依系爭不動產之交易價額核定裁判費，應徵收第一審裁
    判費為3萬3,472元；又原告訴之聲明第2項前段主張之訴訟
    標的法律關係為撤銷系爭不動產民110年3月11日抵押權登記
    行為，第2項後段主張訴塗銷系爭不動產之抵押權登記，揆
    諸前揭說明，應依系爭不動產之交易價額核定裁判費應徵收
    第一審裁判費為3萬3,472元。茲依民事訴訟法第249條第1項
    但書之規定，限原告於收受本裁定送達5日內補繳，逾期不
    繳，即駁回其訴，特此裁定。另原告應於本裁定送達後5日
    內具狀補正下列事項：（一）提出被告陳綺雯、鄧富元、陳
    綺芳最新戶籍謄本（記事欄不得省略）。（二）提出坐落新
    竹縣○○市○○段000地號土地暨同小段785、787建號建物登記
    第一類謄本。（三）起訴狀繕本請以雙掛號逕送被告後提出
    回執。    
三、依民事訴訟法第121條第1項，裁定如主文。
中　　華　　民　　國　　110 　年　　10　　月　　1 　　日
                  民事第二庭  法  官  傅伊君
以上正本係照原本作成。　　　　　　　　　
本裁定就核定訴訟標的價額部分得抗告，命補繳裁判費部分，不
得抗告。 
中　　華　　民　　國　　110 　年　　10　　月　　2 　　日
                              書記官  李勻淨